【裁判字號】    97,抗,21
【裁判日期】    970926
【裁判案由】    本票裁定
【裁判全文】
臺灣雲林地方法院民事裁定                97年度抗字第21號
抗  告  人  乙○○
            丙○○○
相  對  人  甲○○○
上列抗告人與相對人間本票裁定事件，抗告人對於中華民國97年
8 月28日本院簡易庭所為裁定提起抗告，本院裁定如下：
    主  文
抗告駁回。
抗告程序費用新臺幣壹仟元由抗告人負擔。
    理  由
一、按執票人向本票發票人行使追索權時，得聲請法院裁定後強
    制執行，票據法第123 條定有明文。又本票執票人依票據法
    第123 條規定，聲請法院裁定許可對發票人強制執行係屬非
    訟事件程序，此項聲請之裁定，及抗告法院之裁定，僅依非
    訟事件程序，以審查強制執行許可與否，並無確定實體上法
    律關係存否之效力，如發票人就票據債務之存否有爭執時，
    應由發票人提起確認之訴，以資解決，最高法院56度臺抗字
    第714 號、57年臺抗字第76號判例可資參照。
二、本件相對人主張：其執有抗告人所簽發如原裁定所示之本票
    1 紙，並免除作成拒絕證書。詎屆期經提示未獲付款，爰依
    票據法第123 條規定，聲請裁定許可強制執行等情，已據其
    提出本票1 紙為證。觀該本票之記載，法定要件已經具備，
    原裁定予以准許，即無不合。
三、抗告意旨略以：抗告人於民國93年8 月9 日以抗告人乙○○
    所有坐落雲林縣林內鄉○○段517 地號土地，設定新臺幣（
    下同）2,000,000 元之抵押權予相對人，另簽發票號000000
    00號、面額2,000,000 元之本票1 紙，向相對人調借現款，
    該本票及抵押權所擔保之借款債權相同，本票僅係證明相對
    人確實交付借款與抗告人，並無雙重債務，相對人向本院請
    求本票強制執行，顯然違背抵押權實質行為，為此提起抗告
    等語。經查，抗告人上開抗告理由所述是否為真，其是否得
    以之為抗辯等情，均屬實體上法律關係之爭執，揆諸前揭說
    明，應由抗告人另行協商或提起訴訟，以資解決，要非本件
    非訟事件抗告程序所得加以審究，抗告人遽而提起本件抗告
    ，請求廢棄原裁定，為無理由，應予駁回。
四、據上論結，本件抗告為無理由，依非訟事件法第46條、第21
    條第2 項，民事訴訟法第495 條之1 第1 項、第449 條第1
    項、第78條，裁定如主文。
中    華    民    國    97    年    9     月    26    日
                  民事第二庭    審判長法  官  黃一馨
                                      法  官  陳秋如
                                      法  官  楊欣[怡
如不服本裁定，僅得於收受本裁定正本送達後10日內，以適用法
規顯有錯誤為理由，向本院提出再抗告狀（須附繕本一份，並繳
納再抗告裁判費新臺幣1,000 元），經本院許可後始可再抗告。
中    華    民    國    97    年    9     月    26    日
                                      書記官  鐘春金


司法院資訊處製作；財團法人民間司法改革基金會備份。
